【裁判字號】    98,易,1288
【裁判日期】    981209
【裁判案由】    竊盜
【裁判全文】
臺灣高雄地方法院刑事判決              98年度易字第1288號
公  訴  人  臺灣高雄地方法院檢察署檢察官
被      告  乙○○
上列被告因竊盜案件，經檢察官提起公訴（98年度偵字第28697
號），本院判決如下：
    主  文
乙○○犯竊盜罪，累犯，處有期徒刑伍月，如易科罰金，以新臺
幣壹仟元折算壹日；又犯竊盜罪，累犯，處有期徒刑伍月，如易
科罰金，以新臺幣壹仟元折算壹日。應執行有期徒刑捌月，如易
科罰金，以新臺幣壹仟元折算壹日。
    事  實
一、乙○○前因竊盜案件4 件，分別經法院判處有期徒刑4 月、
    3 月、3 月及3 月，嗣經減刑及定應執行刑為有期徒刑6 月
    ，於民國98年6 月2 日執行完畢。詎其意圖為自己不法之所
    有，基於竊盜之犯意，於98年9 月上旬不詳時間，在屏東市
    ○○路99號前，見丙○○所有，現由其母戊○○使用並停放
    在上址之車牌號碼WQO-781 號輕型機車之電門插有鑰匙，徒
    手將該車啟動，騎走而竊取之。又意圖為自己不法之所有，
    基於竊盜之犯意，於同年9 月17日上午9 時至10時之間，見
    甲○○○停放在高雄市○○區○○路280 巷10之1 號住處樓
    下之車牌號碼CKJ-919 號重型機車之電門插有鑰匙，徒手將
    該車啟動，騎走而竊取之。
二、案經高雄市政府警察局鼓山分局報告臺灣高雄地方法院檢察
    署檢察官偵查起訴。
    理  由
一、本院以下所引用之具傳聞性質之證據，檢察官及被告於本案
    言詞辯論時，均同意有證據能力，本院審酌各該證據均非違
    法蒐證取得之證據，且依該證據作成情況作為證據應為適當
    ，依刑事訴訟法第159 條之5 第1 項規定，應有證據能力。
二、訊據被告坦認上開犯行，核與被害人甲○○○、丙○○警詢
    時之陳述、被害人甲○○○、戊○○於本院之證述相符，復
    有被害人甲○○○贓物認領保管單、CKJ-919 機車懸掛WQO-
    781 車牌之照片、CKJ-919 機車失竊及尋獲電腦輸入單、被
    害人丙○○車籍查詢、被害人丙○○贓物認領保管單在卷足
    憑，足證被告上開自白，核與事實相符，可認為真實。本件
    事證明確，被告犯行洵堪認定，應依法論科。
三、核被告所為，係犯刑法第320 條第1 項竊盜罪，共2 罪。被
    告所犯上開2 罪間，犯意各別，行為互殊，應予分論併罰。
    又被告有事實欄所載之有期徒刑執行完畢紀錄，有臺灣高等
    法院被告前案紀錄表在卷可按，其於有期徒刑之執行完畢後
    5 年內，故意再犯本件有期徒刑以上之罪，均為累犯，均應
    依刑法第47條第1 項之規定加重其刑。
四、起訴意旨雖認被告於上開行竊時均攜帶螺絲起子，應涉犯刑
    法第321 條第1 項第3 款攜帶兇器竊盜罪。惟查被告於本院
    陳稱：竊取上開WQO-781 及CKJ-919 機車時，均未攜帶任何
    器具，是因為機車鑰匙都沒有拔，所有把它騎走，先將WQO-
    781 機車騎屏東住處，再將CKJ-919 機車騎回上開住處後，
    才將WQO-781 機車之車牌換到CKJ-919 機車上等語（本院卷
    第10頁反面至11頁）。而證人即CKJ-919 機車之使用人甲○○○於本院證稱：失竊時機車之鑰匙是插在機車之電門上，
    且機車尋獲後，該車之電門並沒有遭到破壞之痕跡等語（本
    院卷第25頁），是以被告辯稱竊取CKJ-919 機車時機車鑰匙
    沒有拔，尚屬真實；又證人即WQO-781 使用人戊○○於本院
    證稱：無法確定失竊時該機車的鑰匙是否插在電門上，因為
    該車係放置於辦公處所供同仁公用，有2 把鑰匙，並沒有發
    現該車失竊，係其女兒即該車車主丙○○接獲警察通知，始
    發現車子失竊了，又該車並未尋獲，無法知悉電門有無遭到
    破壞等語（本院卷第26頁反面），依其證詞亦無法確認被告
    確有攜帶螺絲起子或其他足以為兇器之工具行竊WQO-781 機
    車，自應為有利於被告之認定。被告雖於偵查中曾陳述：「
    （為何換車牌？）是另一台機車的，也是我去偷的，我在屏
    東市○○路農會附近，使用螺絲起子拔車牌，於98年9 月初
    或中旬」等語（偵查卷第12頁），被告既係偷車，依常情而
    論，應無庸於現場將車牌拆下，而徒增遭警攔檢之風險，是
    觀其意，應係指竊車後始將車牌拆下之意。是則被告雖於行
    竊後使用器具將WQO-781 機車車牌拆下，然無法據此推論其
    於行竊時亦攜帶此種具有危險性之器具，自不能認定其於本
    件犯行中確有攜帶兇器，從而被告上開所辯尚非全然不可採
    。惟起訴事實有被告竊取上開2 部機車之敘述，應認起訴之
    基礎事實相同，爰依法變更起訴法條為刑法第320 條第1 項
    之普通竊盜罪。又有關竊取CKJ-919 機車之時間，起訴書係
    載「9 月17日18、19時許」，惟查證人即被害人甲○○○於
    本院證稱：當天9 點還有看到該部機車，10時左右就沒有看
    到了等語（本院卷第25頁反面），且高雄市政府警察局車輛
    尋獲電腦輸入單所載發生時間為「98年9 月17日上午10時」
    、報案時間為「98年9 月17日下午2 時17分」（警卷第20頁
    ），是起訴書所載之「9 月17日18、19時許」顯係誤載，自
    應更正為「9 月17日上午9 時至10時之間」，併此敘明。
五、爰審酌被告因前有多次竊盜犯行，經判刑確定，執行完畢後
    ，再犯本件竊盜罪，顯然其欠缺尊重他人財產權之觀念，未
    經刑之執行而導正，其行為憑添被害人對社會治安之疑慮，
    影響社會秩序，惟念其犯後坦承犯行，態度尚可及其犯罪之
    動機、目的、手段等一切情狀，分別量處如主文所示之刑及
    易科罰金之折算標準。並定應執行之刑，按犯最重本刑為5
    年以下有期徒刑以下之刑之罪，而受6 個月以下有期徒刑或
    拘役之宣告者，得以新臺幣1000元、2000 元 或3000元折算
    1 日，易科罰金，刑法第41條第1 項前段定有明文。且按現
    行刑法第41條第2 項雖規定：「前項規定於數罪併罰，其應
    執行之刑未逾六月者，亦適用之。」，然上開規定將關於數
    罪併罰，數宣告刑均得易科罰金，而定應執行之刑逾6 個月
    之情形，排除適用同條第1 項得易科罰金之規定部分，業經
    大法官會議於98年6 月19日以釋字第662 號解釋決議違憲，
    並宣告自該解釋公布之日起失其效力，是則於數罪併罰，數
    宣告刑均得易科罰金，而定應執行之刑逾6 個月之情形，依
    照大法官會議釋字第662 、366 號解釋之意旨，仍得易科罰
    金。查本件被告犯上開2 罪，原均得易科罰金，依上開說明
    ，併定易科罰金之折算標準。
據上論斷，應依刑事訴訟法第299 條第1 項前段、第300 條，刑
法第320 條第1 項、第41條第1 項前段、第47條第1 項、第51條
第5 款，判決如主文。
本案經檢察官丁○○到庭執行職務。
中    華    民    國    98    年    12    月    9     日
                  刑事第四庭    法  官  施介元
以上正本證明與原本無異。
如不服本判決應於收受送達後10日內向本院提出上訴書狀，並應
敘述具體理由；如未敘述上訴理由者，應於上訴期間屆滿後20日
內向本院補提理由書（均須按他造當事人之人數附繕本）「切勿
逕送上級法院」。
中    華    民    國    98    年    12    月    9     日
                                書記官  葉玉芬
附錄本判決論罪科刑法條
中華民國刑法第320條
意圖為自己或第三人不法之所有，而竊取他人之動產者，為竊盜
罪，處5 年以下有期徒刑、拘役或5 百元以下罰金。
意圖為自己或第三人不法之利益，而竊佔他人之不動產者，依前
項之規定處斷。
前2 項之未遂犯罰之。


司法院資訊處製作；財團法人民間司法改革基金會備份。
